# 软件二次开发摊销问题

提问人：复古老滋味 时间：2017-05-17 09:27:15
大家好！请教一个问题，某单位购入于 2016 年 9 月购入一套财务软件，价值 100 万，使用年限 10 年，财务 9 月入账，并开始摊销， 2017 年 3 月在该软件上开发了一个新模块，价值 30 万，注意该新模块不能脱离财务软件存在，那么摊销可以参照固定资产增加原值的做法吗？先算下截至 2017 年 3 月财务软件的净值，然后净值+新模块的价值，按剩余使用年限来摊，这样做合适吗？

回答人：chenyiwei
在新模块的开发支出满足资本化条件的前提下，可以这样处理。另外，软件摊销年限为 10 年是否太长了？